臺灣高等法院交通法庭裁定　　　　　　　　　　　　九十三年度交抗字第七九五號
　　抗告人即
　　受處分人　甲○○
右抗告人因違反交通管理處罰條例案件，不服臺灣士林地方法院中華民國九十三年九
月十三日裁定（九十三年度交聲字第七三四號），提起抗告，本院裁定如左：
    主  文
抗告駁回。
    理  由
一、按「汽車駕駛人停車時，有左列情形之一者，處新臺幣六百元以上一千二百元以
    下罰鍰：一、．．．。．．．十一、在道路收費停車處所停車，不依規定繳費者
    。」，道路交通管理處罰條例第五十六條第一項第十一款定有明文。
二、原處分意旨略以：抗告人即受處分人甲○○於民國（下同）九十三年五月十七日
    下午三時五十分許，駕駛車號四四二九─ＤＢ號自用小客車在臺北市○○路○段
    停車於道路收費停車處所，而不依規定繳費，經臺北市交通停車管理處舉發違規
    ，依道路交通管理處罰條例第五十六條第一項第十一款規定，裁處罰鍰六百元。
三、原裁定意旨略以：本件抗告人甲○○於民國九十三年五月十七日下午三時五十分
    許，駕駛車號四四二九－ＤＢ號自用小客車，在臺北市○○路○段設有道路收費
    停車處所停車，嗣未依規定於八日內繳費，經臺北市停車管理處於九十三年六月
    十日以抗告人所有之汽車有前揭在道路收費停車處所停車不依規定繳費之違規事
    實，掣發北市交停字第一Ａ0000000號舉發違反道路交通管理事件通知單
    逕行舉發，嗣受處分人於舉發通知單上所載應到案日期前向原處分機關為申訴，
    經原處分機關請舉發單位即臺北市停車管理處調查，仍認受處分人違規事實明確
    ，乃以受處分人違反前述道路交通管理處罰條例第五十六條第一項第十一款規定
    之行為，依違反道路交通管理事件統一裁罰基準表，於九十三年七月十九日裁處
    罰鍰六百元。原審認原處分機關依上開規定對受處分人裁處罰鍰新台幣六百元並
    無不當，抗告人之異議為無理由，而駁回其異議之聲明。
四、抗告意旨略以：抗告人收到法院之裁定，直覺惡法逼死老百姓，很不可思議，路
    邊停車，未收到繳款單，老百姓居然有義務要主動查詢，如有這種法律，推斷也
    一定違憲，難道就因老百姓忙於生計，無暇聲請大法官解釋，就任其存在云云。
五、經查：
（一）按地方主管機關為因應停車之需要，得視道路交通狀況設置路邊停車場，並得
      向使用者收取停車費；又地方主管機關應於路邊停車場開放使用前，將設置地
      點、停車種類、收費方式、費率及其他事項公告週知，停車場法第十二條第一
      項、第十三條分別定有明文；而公有停車場與使用者間之關係，係行政機關就
      公法上具體事件所為之決定或其他公權力措施，而對「可確定之多數相對人」
      或「物」為客體直接發生法律效果之單方行政行為，亦即行政程序法上所稱之
      一般處分。參諸行政程序法第一百條第二項之規定：「一般處分之送達，得以
      公告或刊登政府公報或新聞紙代替之。」是公有收費停車場所公告之停車繳費
      費率、收取方式及使用者之洽詢義務等一般處分之內容，應於公告時即生與送
      達同一之效力。
（二）本件抗告人確曾於右述時地之收費停車場停車逾限未繳費而經警舉發，有舉發
      違反道路交通管理事件通知單一紙在卷可稽（見原審卷第十頁），且為抗告人
      所不爭執，另臺北市停車管理處各該收費路段均已依行政程序法第一百條及停
      車場法第十三條規定於政府公報、里長辦公室公告及收費路段均設有收費時間
      、費率、未見補繳單須查詢電話，和未依法繳費依道路交通管理處罰條例處罰
      之公告牌完成法定程序，且舉發機關亦提供電話語音查詢系統、網站停車費查
      詢系統供駕駛人查詢，或在該網站系統中登錄所屬車輛之聯絡方式，由原舉發
      單位於繳費截止期限前二日通知駕駛人，提醒駕駛人繳交停車費等情，亦經臺
      北市停車管理處以九十三年七月一日北市停四字第０九三三四八五五三００號
      詳細說明（見原審卷第十一頁、十二頁），況臺北市停車管理處設置以人工計
      時收費之路邊停車場，道路地面通常均劃置白色停車格，以示收費範圍，且於
      一定區域範圍內通常亦均設置停車收費事項之相關告示牌，衡情，道路駕駛人
      使用該路邊停車場時，自當知悉應負有繳交停車費之義務。準此，抗告人使用
      該公有收費路邊停車場，即應按前揭規定及公告內容，依（補）繳費通知單繳
      費，或事後不待送達（補）繳費通知單，自行於寬限之時間內主動查詢補繳費
      ，否則原處分機關自得依前揭道路交通管理處罰條例第五十六條第一項第十一
      款規定予以處罰。
（三）綜上所述，抗告人於使用該公有收費停車場時，自應知悉其有繳費及主動洽詢
      繳費之義務，無從以未收受繳費通知單一事而解免其停車後應繳費之義務。從
      而，原審法院因認原處分機關依道路交通管理處罰條例第五十六條第一項第十
      一款規定裁處罰鍰六百元，核無違誤，而駁回抗告人異議之聲明，經核並無不
      合。抗告意旨，指摘原裁定不當，為無理由，應予駁回。
六、據上論結，應依道路交通案件處理辦法第二十六條，刑事訴訟法第四百十二條前
    段，裁定如主文。
中　　　華　　　民　　　國　　九十三　　年　　　十　　　月　　二十九　　日
                             臺灣高等法院交通法庭
                                  審判長法  官 陳  春  秋
                                        法  官 高  明  哲
　　　　　　　　　　　　　　　　　　　　法  官 洪  英  花
右正本證明與原本無異。
不得再抗告。
                                        書記官 李  信  穎
中　　　華　　　民　　　國　　九十三　　年　　十一　　　月　　　四　　　日
